【裁判字號】    89,訴,2106
【裁判日期】    890828
【裁判案由】    清償借款
【裁判全文】
臺灣臺中地方法院民事判決  八十九年度訴字第二一○六號
    原      告  富邦商業銀行股份有限公司
                              .
    法定代理人  甲○○      住.
    訴訟代理人  乙○○      住.
    被      告  丙○○      住.
右當事人間請求給付借款事件，本院判決如左：
    主    文
被告應給付原告新台幣壹佰捌拾萬元及如附表所示之利息、違約金。
訴訟費用由被告負擔。
    事    實
甲、原告方面：
  一、聲明：如主文所示。
  二、陳述：訴外人日光石國際有限公司（下簡稱日光石公司）以被告為連帶保證人
      ，於民國（下同）八十七年七月二十四日向原告借用新台幣（下同）一千八百
      萬元，約定利息按週年利率百分之九計算，如原告利率調整時，願自調整日起
      改按原告新訂之基本放款利率加碼年率百分之零點五七後之利率計付利息。清
      償期為八十八年七月二十四日，並均約定自借款後應按月繳納利息，如有一期
      未按期繳息即喪失期限利益，逾期清償在六個月以內者，按上開利率百分之十
      ，超過六個月者，按上開利率百分之二十計付違約金。詎訴外人日光石公司僅
      繳息至八十八年六月十三日，於到期日八十八年七月二十四日屆至時亦無力清
      償本息；嗣經原告同意展延到期日至八十九年七月二十四日，並分六期攤還前
      所積欠利息，經訴外人及被告共同立具增補契約交原告收執，惟訴外人日光石
      公司於履行第一期後即未依約履行，經原告履次催討仍未獲清償，依約其債視
      同全部到期，爰訴請被告連帶清償借款。
  三、證據：提出借據、保証書及增補契約書各乙件為證。
乙、被告方面：
    一、聲明：駁回原告之訴。
    二、陳述：自認有與原告簽訂連帶保證契約，為訴外人日光石公司向原告借款之
        連帶保證人，然本件尚有抵押物可供原告求償，原告應先拍賣抵押物。
    理    由
一、本件原告主張之事實，已據其提出借據、保証書及增補契約書各乙紙為證，核與
    其所述相符，並為被告所自認，自堪信為真實。
二、被告雖辯稱：本件尚有抵押物可供原告求償，原告應先拍賣抵押物等語。惟按稱
    保證者，謂當事人約定，一方於他方之債務人不履行債務時，由其代負履行責任
    之契約，民法第七百三十九條定有明文。而所謂連帶保證者，乃保證人與主債務
    人連帶負債務履行之責任之保證，故連帶保證人與主債務人乃負同一債務，對於
    債權人各負全部給付之責任，而債權人對於主債務人就實行擔保物權受清償、或
    逕行起訴求償，原得擇一為之，連帶保證人既與主債務人負同一債務，自不得以
    債權人尚有抵押物可供拍賣求償而拒絕給付。
三、原告依消費借貸及連帶保證契約請求被告清償借款壹佰捌拾萬元及如附表所示之
    利息、違約金為有理由，應予准許。
四、據上論結，本件原告之訴為有理由，依民事訴訟法第三百八十五條第一項前段、
    第八十五條第二項，判決如主文。
中      華      民      國    八十九    年      八      月    二十八    日
                                         臺灣臺中地方法院民事第三庭
                                             法      官
右為正本，係照原本作成
如對本判決上訴，須於判決送達後廿日內向本院提出上訴狀。
中      華      民      國    八十九    年      八      月    二十八    日
                                             法院書記官
~FO
附表：
  ┌───────┬────────┬────────┬─────────┐
  │本金（新台幣）│  利息起、迄日  │利率（週年利率）│  違    約    金  │
  ├───────┼────────┼────────┼─────────┤
  │一百八十萬元  │  八十九年一月  │百分之九        │  自八十九年三月  │
  │              │  二十四日起至  │                │  二十五日起至清  │
  │              │  清償日止      │                │  償日止，逾期在  │
  │              │                │                │  六個月以內者按  │
  │              │                │                │  上開利率百分之  │
  │              │                │                │  十、超過六個月  │
  │              │                │                │  者按上開利率百  │
  │              │                │                │  分之二十計算    │
  │              │                │                │                  │
  └───────┴────────┴────────┴─────────┘


司法院資訊處製作；財團法人民間司法改革基金會備份。
